【裁判字號】    94,訴,215
【裁判日期】    950518
【裁判案由】    毒品危害防制條例等
【裁判全文】
臺灣臺中地方法院刑事判決               94年度訴字第215號
公  訴  人  台灣台中地方法院檢察署檢察官
被      告  壬○○
選任辯護人  張柏山  律師
            羅淑菁  律師
            鄭秀珠  律師
被      告  戊○○
選任辯護人  游琦俊  律師
            張皓帆  律師
被      告  乙○○
被      告  丙○○
右二人共同
選任辯護人  陳國華  律師
被      告  己○○
被      告  辛○○
選任辯護人  陳育仁  律師
            蔡瑞煙  律師
上列被告等因違反藥事法等案件，經檢察官提起公訴（93年度偵
字第17224號、93年度偵字第17802號、93年度偵字第18679號）
，及台灣雲林地方法院檢察署檢察官移送併辦（93年度發查偵字
第99號），本院判決如下：
    主  文
壬○○共同連續明知為偽藥而販賣，處有期徒刑伍年陸月，扣案
如附表1編號1至4、附表2、附表4所示「應沒收之物欄」內之物
品均沒收。又販賣第四級毒品，處有期徒刑肆年，如附表1編號5
所示之物，沒收銷燬之。應執行有期徒刑玖年肆月，扣案如附表
1編號1至4、附表2、附表4所示「應沒收之物欄」內之物品均沒
收；如附表1編號5所示之物，沒收銷燬之。
戊○○、乙○○、丙○○、己○○共同連續明知為偽藥而販賣
，戊○○處有期徒刑年陸月、乙○○處有期徒刑貳年、丙○○
處有期徒刑貳年、己○○處有期徒刑年，扣案如附表1編號1至
4、附表2、附表4所示「應沒收之物欄」內之物品均沒收。
辛○○共同連續行使偽造私文書，處有期徒刑拾月。扣案如附表
3所示之物沒收。
    犯罪事實
一、壬○○明知VIAGRA（中文名稱「威而剛」）膜衣錠，係美商
    輝瑞產品公司所生產之藥品，且美商輝瑞產品公司在國內之
    合法代理販售藥商為輝瑞大藥廠股份有限公司（下稱輝瑞大
    藥廠），而「VIAGRA」及「威而剛」之商標，已經輝瑞大藥
    廠向經濟部中央標準局（現改為智慧財產局）註冊取得商標
    專用權，嗣移轉登記予美商輝瑞產品公司，其專用期間自86
    年8月16日起至96年8月15日止；REDUCTIL（中文名稱「諾美
    婷」）膠囊，係甲○○○大藥廠公司所生產之藥品，且甲○○○大藥廠公司在國內之合法代理販售藥商為甲○○○股份
    有限公司台灣分公司，而「REDUCTIL」、「REDUCTIL及圖」
    、「生命花朵造型圖」及「亞培諾美婷」等商標，已經德商
    亞培公司及甲○○○大藥廠公司向經濟部中央標準局（現改
    為智慧財產局）註冊取得商標專用權，現仍於專用期間內；
    「CIALIS」（中文名稱「犀利士」）係美商禮來ICOS有限公
    司所生產之藥品，而「犀利士CIALIS」商標，已經美商禮來
    ICOS有限公司向經濟部中央標準局（現改為智慧財產局）註
    冊取得商標專用權，其專用期間自91年3月1日起至100年6月
    15日止；「STILNOX」（中文名稱「使蒂諾斯」）係法商沙
    諾菲辛達拉勃公司所生產之藥品，而「STILNOX」、「STILN
    OX使蒂諾斯」等商標，已經法商沙諾菲辛達拉勃公司向經濟
    部中央標準局（現改為智慧財產局）註冊取得商標專用權，
    現仍於專用期間內。又明知鄭連財、鄭榮輝等人向其兜售之
    「威而鋼」、「諾美婷」、「使蒂諾斯」及「犀利士」等藥
    品，均非美商輝瑞產品公司、甲○○○大藥廠公司、法商沙
    諾菲辛達拉勃公司及美商禮來ICOS有限公司原廠所生產製造
    ，而係不詳成年人士未經核准，擅自在大陸地區製造之偽藥
    ，竟仍基於意圖營利販賣偽藥之概括犯意，自民國92年起，
    先後以每盒「諾美婷」（30粒裝）新台幣（下同）約160元
    至170元、每盒「威而剛」（4粒裝）約70元、每盒「使蒂諾
    斯」（30粒裝）約25元、每盒「犀利士」（4粒裝）約160元
    之價格，在國道高速公路林口交流道等處販入數量不詳之上
    開偽藥後，自92年5月間某日起，分別至如附表4所示之人及
    林百良、張漢淵、陳國正、鄭勝龍、張茂榮、陳嘉勝、蘇茂
    盛、黃文樹、鄭裕誠、張海鈞等人之住處或其等經營之藥局
    ，加價之後販售上開偽藥牟利。
二、壬○○因上開販入之「威而鋼」、「諾美婷」、「使蒂諾斯
    」等偽藥均係散裝，唯恐不利銷售，明知其未經「威而鋼」
    、「諾美婷」、「使蒂諾斯」等藥品之商標專用權人美商輝
    瑞產品公司、德商亞培公司及甲○○○大藥廠公司、法商沙
    諾菲辛達拉勃公司之授權或同意，竟仍基於冒用他人商標、
    冒用他人藥物名稱、仿單、標籤及偽造私文書之概括犯意，
    先後自93年2月間起（諾美婷部分）、93年3、4月間起（使
    蒂諾斯部分）、93年6月間起（威而剛部分）至93年9月25日
    止，以每份包裝盒連同中英文說明書2至3元之代價，委託與
    其有概括犯意聯絡之「夏之彩企業有限公司」負責人辛○○
    負責印製「威而鋼」、「諾美婷」、「使蒂諾斯」之藥品包
    裝盒及中英文說明書。另因辛○○無力印製「威而剛」藥品
    包裝盒外之雷射防偽標籤，壬○○另委託「意昌美術企業社
    」負責人陳儒傑（由檢察官另案偵辦中）印製4萬枚威而剛
    雷射防偽標籤。壬○○並自93年8月中旬起，以每日工資5千
    元之代價，雇用與其有犯意聯絡之丙○○、乙○○姊弟，在
    乙○○位於高雄市○○區○○路60號5樓住處，及壬○○位
    於台中市○○街9巷6號租屋處等地，進行包裝偽藥之工作，
    再由乙○○將包裝完成之「威而鋼」、「諾美婷」、「使蒂
    諾斯」等偽藥運送至戊○○所經營、位於台中市○區○○路
    之「弘安藥局」。
三、戊○○係位於台中市○區○○路「弘安藥局」之負責人，明
    知壬○○於93年5月間起，向其兜售之「威而鋼」、「諾美
    婷」、「使蒂諾斯」、「犀利士」均係偽藥，仍基於販賣偽
    藥之概括犯意，以每盒「諾美婷」（30粒裝）380元、每盒
    「威而剛」（4粒裝）120元至350元（中英文包裝者價格不
    同）、每盒「使蒂諾斯」（30粒裝）約180元、每盒「犀力
    士」（4粒裝）約450元之價格，向壬○○販入數量不詳之上
    開偽藥而加價後販出。因獲利豐厚，乃於93年6月間起，與
    壬○○共同基於販賣偽藥、冒用他人商標、冒用他人藥物名
    稱、仿單、標籤及偽造私文書之概括犯意，由壬○○負責向
    真實姓名年籍不詳之鄭姓台商販入2萬盒「威而剛」偽藥及
    數量不詳之「諾美婷」、「使蒂諾斯」、「犀利士」等偽藥
    後，委由知情之辛○○印製藥品包裝盒集中英文說明書，丙○○、乙○○進行包裝（詳如前述）；戊○○則負責出面承
    租位於台中市東區○○○○街87號房屋，作為存放上開偽藥之
    倉庫，並將上開偽藥交予有販賣偽藥及販賣仿冒商標商品犯
    意聯絡之己○○，負責以每盒「諾美婷」1800元、每盒「威
    而剛」1200元（中英文包裝者價格不同）、每顆「使蒂諾斯
    」20元、每盒「犀利士」1600元之價格，對外銷售，賺取差
    價牟利。
四、壬○○於93年7月間，明知「硝西泮」（俗稱「一粒眠」）
    係毒品危害防制條例所規定之第四級毒品，仍因曾勝益透過
    戊○○向其訂購一粒眠，乃意圖營利，基於販賣第四級毒品
    之犯意，於不詳時間向真實姓名年籍不詳之某鄭姓台商販入
    不詳數量之「一粒眠」，將之放置於戊○○出面承租之台中
    市○○○○街87號倉庫內。
五、壬○○明知陳金楠（已於92年10月29日死亡）所販售之「新
    好男人」藥品，內含有Dehydroepiandrostero ne西藥成分
    ，係未經核准擅自製造之偽藥，依法不得販售，竟仍意圖營
    利基於販賣偽藥之犯意，於92年7月間以每盒100元之價格購
    入，加價後交由位於台中市○○路○段32號「忠信藥局」寄
    銷，嗣於93年4月20日為台中市政府衛生局稽查人員在上址
    查獲。
六、嗣於93年10月2日為警分別在台中市南屯區○○○街40號5樓
    之5壬○○住處、台中市○區○○街9巷6號壬○○租屋處、
    台中市○區○○路347號戊○○經營之弘安藥局、台中市東
    區○○○○街87號倉庫、高雄市○○區○○路60號5樓乙○○
    住處扣得如附表1、2所示之物，並在台中縣太平市○○路○
    段210巷2號辛○○所經營之夏之彩企業有限公司扣得附表3
    所示之物。復經警依壬○○處扣得之客戶資料，查獲如附表
    4所示向壬○○購買偽藥之人。
七、案經美商輝瑞產品公司、甲○○○股份有限公司台灣分公司
    、美商禮來ICOS有限公司及法商沙諾菲辛達拉勃公司訴由台
    中市調查站報告台灣台中地方法院檢察署檢察官偵查起訴及
    台灣雲林地方法院檢察署檢察官移送併辦。
    理  由
壹、認定被告有罪之依據：
一、被告壬○○部分：
(一)、證據能力部分：
  (1)按被告以外之人於檢察事務官、司法警察官或司法警察調查
    中所為之陳述，與審判中不符時，其先前之陳述具有較可信
    之特別情況，且為證明犯罪事實存否所必要者，得為證據，
    刑事訴訟法第159條之2定有明文。所謂「前後陳述不符」之
    要件，應就前後階段之陳述進行整體判斷，決定是否具有實
    質性差異之陳述。而所謂「較可信之特別情況」之情形，應
    就前後陳述時之外部情況（如時間之間隔、有意識的迴避、
    受不當外力干擾、事後串謀、自白或立即反應所知、是否有
    親友在場及筆錄是否清楚明確等）進行比較，以資決定何者
    外部情況具有可信性。若陳述係在特別可信之情況下所為，
    虛偽陳述之危險性不高，雖係審判外陳述，或未經被告反對
    詰問，仍得承認其有證據能力。
  (2)本件共犯戊○○於調查站詢問時供稱「約在93年7月間，曾
    勝益向我及壬○○表示，他有朋友要買5萬顆一粒眠，當時
    壬○○表示他可以取得，而當壬○○取得一粒眠時，曾勝益
    又表示他的朋友不要了，壬○○則說沒有關係，他自己可以
    銷售故自行取走，後來將一粒眠放在東英11街倉庫內，最後
    只剩下2萬多顆」等語（93偵字第17224號卷(三)第222頁），
    其嗣後於本院證稱「當時曾勝益跟我說是否可取得一粒眠，
    曾勝益說他的朋友要5萬多顆，我就問壬○○是否可以取得
    ，當時曾勝益人在我的旁邊，後來曾勝益的朋友又說不要只
    是要問問看，我就立刻跟壬○○說對方只是要問問看而已。
    壬○○就說沒有關係。我們跟壬○○問完後，就立刻告知壬○○對方只是問問看，壬○○就說沒有關係，後來是調查站
    搜索的時候才發現有一粒眠在內」等語（本院卷(三)第173頁
    ），戊○○就曾勝益係訂貨隨即表示退貨（不要了）或是於
    被告壬○○販入一粒眠後始表示退貨一節，於警詢中及法院
    審理時之供述已有前後陳述不符之情形，本院審酌其於警詢
    中之證述距案發日較近，當時記憶自較深刻，可立即反應所
    知，不致因時隔日久而遺忘案情；且較無來自被告壬○○同
    庭在場之壓力，而出於息事寧人或串證，以致故意迴護被告
    壬○○，戊○○並於本院結證時稱「在調查站製作筆錄時，
    並無遭強暴、脅迫、詐欺、誘導之情事」等語，認其於警詢
    中之證述，客觀上應具較可信之特別情況，且亦為證明犯罪
    事實存否所必要，依上揭規定，其於警詢中之證言自有證據
    能力。
(二)、被告壬○○對於販賣「威而鋼」、「諾美婷」、「使蒂諾斯
    」、「犀利士」等偽藥予被告戊○○及如附表2所示之人暨
    林百良、張漢淵、陳國正、鄭勝龍、張茂榮、陳嘉勝、蘇茂
    盛、黃文樹、鄭裕誠、張海鈞等人之事實坦承不諱，並供稱
    ：「92年間我確實有跟鄭連財買諾美婷偽藥，我也知道那是
    偽藥，買進以後我就轉售牟利。93年5月底的時候，我有跟
    鄭榮輝購買諾美婷偽藥，再轉售牟利‧‧‧到了93年7月份
    的時候，己○○及黃藥師（戊○○）跟我訂威而鋼‧‧‧當
    時鄭姓台商交給我的威而鋼，都是已經包裝好的偽藥，但是
    因為該包裝及雷射標籤品質很差，所以我就透過辛○○的介
    紹，請陳儒傑幫我印製威而鋼印雷射標籤」等語（本院卷(一)
    第39-40頁），核與證人陳義昌（93偵字第17224號卷(一)第22
    0頁）、吳政雄（93偵字第17224號卷(一)第235頁）、林百良
    （93偵字第17224號卷(一)第249頁）、張漢淵（93偵字第1722
    4號卷(二)第20頁，供稱自92年5、6月間起向被告壬○○購買
    威而剛偽藥販出）、陳國正（93偵字第17224號卷(二)第36頁
    ，供稱：最後一次向被告壬○○訂購威而剛偽藥是93年9月
    30日）、周信介（93偵字第17224號卷(二)第61頁）、陳明四
    （93偵字第17224號卷(二)第88頁、第108頁）、鄭勝龍（93
    偵字第17224號卷(二)第116頁、93偵字第17224號卷(三)第280頁
    ）、鄭福龍（93偵字第17224號卷(二)第145頁、93偵字第172
    24號卷(四)第35頁）、張文淋（93偵字第17224號卷(二)第145頁
    、93偵字第17224號卷(四)第21頁）、盧爵煌（93偵字第17224
    號卷(二)第214頁、93偵字第17224號卷(四)第37頁）、張茂榮（
    93偵字第17224號卷(二)第221頁、93偵字第17224號卷(四)第24
    頁）、陳嘉勝（93偵字第17224號卷(四)第27頁）、蘇茂盛（9
    3偵字第17224號卷(三)第64、280頁）、黃文樹（93偵字第172
    24號卷(四)第29頁）、鄭裕誠（93偵字第17224號卷(四)第32-33
    頁）、鄭連財（93偵字第17224號卷(三)第120頁）、陳樺忠（
    93偵字第17224號卷(三)第120頁）、陳琦燦（93偵字第17224
    號卷(三)第164頁）、張海鈞（93偵字第17224號卷(四)第62頁）
    等供述被告壬○○向其等兜售「威而鋼」、「諾美婷」、「
    使蒂諾斯」、「犀利士」等偽藥之情節相符。
(三)、本件扣案如附表1編號1所示威而剛經送美商輝瑞產品公司鑑
    定結果，認為「藥錠成分比例與真品威而剛有顯著不同或未
    含真品威而剛有效成分Sildenafil citrate，包裝亦與真品
    不符，均為仿冒包裝及藥錠」，本院再將如附表4編號2-10
    即被告壬○○販售對象吳政雄等人處扣得之威而剛送美商輝
    瑞產品公司鑑定結果，亦認為「藥錠外觀與真品相比對後發
    現：顏色非石南色，覆以表面平滑之膜衣，其上刻印字體及
    大小均不正確，藥錠厚度過厚過重，藥錠成分與真品明顯不
    同，以紅外線光譜分析比對結果相符度在72％-35％之間，
    確屬偽藥」，有該公司出具之鑑定書3份附卷足憑（93偵字
    第17224號卷(四)第83頁、本院卷(二)第205-235頁、本院卷(三)第
    92-103頁）；扣案如附表1編號2所示諾美婷取樣經送華友科
    技顧問股份有限公司鑑定結果，認為「樣品膠囊內所含主要
    成分之平均值為每1膠囊16.10mg，與真品內含主要成分之標
    示值為每1膠囊15.00mg明顯不符」，本院再將如附表4編號1
    即被告壬○○販售對象陳義昌處扣得之諾美婷送鑑定結果，
    在「Lactose、Magnesium Stearate、SiO2」等3項檢驗項目
    結果均與真品不符，有該公司鑑定報告2份在卷可參（93偵
    字第17224號卷(四)第102-105頁、本院卷(二)第197頁）；扣案
    如附表1編號3所示犀利士取樣經送美商禮來ICOS有限公司鑑
    定結果，認為包裝及藥錠均屬仿冒（本院卷(一)第328-333頁
    ）；扣案附表1編號4所示使蒂諾斯取樣經送法商沙諾菲辛達
    拉勃公司鑑定結果，認為包裝及藥錠均屬仿冒，本院再將如
    附表4編號5及編號10即被告壬○○販售對象鄭福龍、陳琦燦
    處扣得之使蒂諾斯送台灣藤澤藥品工業股份有限公司鑑定結
    果，認為包裝及藥錠均屬仿冒，有法商沙諾菲辛達拉勃公司
    鑑定報告（93偵字第17224號卷(四)第109頁）及台灣藤澤藥品
    工業股份有限公司鑑定報告（本院卷(二)第187頁）各1份在卷
    可稽，堪認扣案如附表1及附表4所示藥品均屬偽藥無疑。
(四)、查威而鋼膜衣錠藥品，係美商輝瑞產品公司所生產之藥品，
    且美商輝瑞產品公司在國內之合法代理販售藥商係輝瑞大藥
    廠，而「VIAGRA」及「威而剛」之商標，已經輝瑞大藥廠向
    經濟部中央標準局（現改為智慧財產局）註冊取得商標專用
    權，嗣移轉登記予美商輝瑞產品公司，其專用期間自86年8
    月16日起至96年8月15日止；「諾美婷」膠囊，係甲○○○
    大藥廠公司所生產之藥品，且甲○○○大藥廠公司在國內之
    合法代理販售藥商為甲○○○股份有限公司台灣分公司，而
    「REDUCTIL」、「REDUCTIL及圖」、「生命花朵造型圖」及
    「亞培諾美婷」等商標，已經德商亞培公司及甲○○○大藥
    廠公司向經濟部中央標準局（現改為智慧財產局）註冊取得
    商標專用權，現仍於專用期間內；「CIALIS」（中文名稱「
    犀利士」）係美商禮來ICOS有限公司所生產之藥品，而「犀
    利士CIALIS」商標，已經美商禮來ICOS有限公司向經濟部中
    央標準局（現改為智慧財產局）註冊取得商標專用權，其專
    用期間自91年3月1日起至100年6月15日止；「使蒂諾斯」）
    係法商沙諾菲辛達拉勃公司所生產之藥品，而「STILNOX」
    、「STIL NOX使蒂諾斯」等商標，已經法商沙諾菲辛達拉勃
    公司向經濟部中央標準局（現改為智慧財產局）註冊取得商
    標專用權，現仍於專用期間內等情，均有各該中華民國商標
    註冊證影本附卷可佐。再者，「威而鋼」、「諾美婷」、「
    使蒂諾斯」、「犀利士」等藥品業經輝瑞大藥廠、甲○○○
    股份有限公司台灣分公司、美商禮來ICOS有限公司、台灣藤
    澤藥品工業股份有限公司依法申請核發藥品許可證，有各該
    藥品許可證資料在卷可稽（本院卷(二)第61-62頁、第96-97頁
    ）。另查，本件扣案如附表1編號1至4所示「威而鋼」、「
    諾美婷」、「使蒂諾斯」、「犀利士」等偽藥之包裝及說明
    書均係仿冒品，亦經美商輝瑞產品公司、華友科技顧問股份
    有限公司、美商禮來ICOS有限公司、法商沙諾菲辛達拉勃公
    司、台灣藤澤藥品工業股份有限公司鑑定在案。而被告壬○○委託知情之辛○○（詳如後述）印製「威而鋼」、「諾美
    婷」、「使蒂諾斯」等偽藥之包裝盒及中英文說明書，並委
    託陳儒傑印製總數達4萬枚之威而剛雷射標籤後，雇用知情
    之丙○○、乙○○負責包裝等情，迭據被告壬○○於偵訊及
    本院審理中坦承不諱，並有雷射標籤出貨單（93偵字第172
    24 號卷(一)第197頁）、委託印製書（93偵字第1722 4號卷(三)
    第311頁）、夏之彩企業有限公司應收帳款對帳單明細（93
    偵字第17802號卷第16頁）等在卷可稽。
(五)、綜上所述，堪認被告壬○○確有於上開時、地販賣扣案如附
    表1及附表4所示偽藥予被告戊○○及如附表2所示之人暨林
    百良、張漢淵、陳國正、鄭勝龍、張茂榮、陳嘉勝、蘇茂盛
    、黃文樹、鄭裕誠、張海鈞等人，及擅用他人藥品之名稱、
    仿單，暨有未得商標專用權人核准授權，而於同一商品，使
    用相同之上述商標專用權人註冊商標圖樣之行為。
(六)、被告壬○○固坦承於台中市○○○○街87號扣得之29660粒一
    粒眠為其所有，然矢口否認有意圖販賣而販入一粒眠之情事
    ，辯稱「那些一粒眠是我向鄭姓台商買威而剛時，夾帶而來
    的，本來要退貨，也有打電話給鄭先生，說不要一粒眠要威
    而剛，要他退錢給我，他說等陳先生回台，再退錢給我，但
    一直未處理」云云，經查：
  (1)被告壬○○係因曾勝益透過戊○○向壬○○訂購一粒眠，始
    向鄭姓台商販入一粒眠一節，業據證人戊○○於93年11月19
    日警詢時陳稱「約在93年7月間，曾勝益向我及壬○○表示
    ，他有朋友要買5萬顆一粒眠，當時壬○○表示他可以取得
    ，而當壬○○取得一粒眠時，曾勝益又表示他的朋友不要了
    ，壬○○則說沒有關係，他自己可以銷售故自行取走，後來
    將一粒眠放在東英11街倉庫內，最後只剩下2萬多顆」等語
    甚詳（93偵字第17224號卷(三)第222頁），參照被告壬○○同
    日警詢供稱「一粒眠係戊○○在93年6、7月間（詳細日期已
    記不清楚）向我表示，有人要他來問我，要我想辦法可否拿
    到一粒眠藥品，數量為3萬粒，當時我也透過大陸的鄭姓台
    商購買，但是進貨之後，戊○○才告訴我要退貨，我告訴他
    貨已經進來了，無法退貨，所以該箱一粒眠仍放在戊○○租
    屋處，沒有銷售該藥品」等語（93偵字第17224號卷第200頁
    反面），被告壬○○就販入一粒眠係因戊○○之友人訂購，
    及販入後戊○○始表示要退貨等販入原因及經過，均與證人
    戊○○警詢所述相符，堪認證人戊○○上開指述並非虛言。
  (2)被告壬○○雖以前詞置辯，惟一粒眠係有市價之第四級毒品
    ，且扣案之一粒眠數量龐大達29660粒之多，出售之人豈有
    恣意夾帶奉送之理？又證人戊○○雖於本院證稱「當時曾勝
    益跟我說是否可取得一粒眠，曾勝益說他的朋友要5萬多顆
    ，我就問壬○○是否可以取得，當時曾勝益人在我的旁邊，
    後來曾勝益的朋友又說不要只是要問問看，我就立刻跟壬○○說對方只是要問問看而已。壬○○就說沒有關係。我們跟
    壬○○問完後，就立刻告知壬○○對方只是問問看，壬○○
    就說沒有關係，後來是調查站搜索的時候才發現有一粒眠在
    內」等語（本院卷(三)第173頁），圖以向被告壬○○訂購一
    粒眠後旋即取消，表示被告壬○○並非因要販賣予曾勝益而
    販入一粒眠，然被告壬○○由鄭姓台商處取得一粒眠已為事
    實，若證人戊○○確旋即取消訂購，被告壬○○何需向鄭姓
    台商販入一粒眠，是應以證人戊○○於警詢中證述之被告壬○○販入後、曾勝益始取消訂購，較符合事理。
  (3)扣案一粒眠經送行政院衛生署管制藥品管理局及法務部調查
    局鑑驗結果，含有第四級毒品「硝西泮Nitrazepam」成分，
    有行政院衛生署管制藥品管理局檢驗成績書及法務部調查局
    檢驗通知書各1份在卷可稽（93偵字第17224號卷第77、79頁
    ）。按販賣毒品罪，並不以販入之後復行賣出為構成要件，
    即以營利為目的將毒品購入或賣出，有一於此，其犯罪即已
    成立，最高法院著有25年非字第123號判例、85年台上字第
    4946號判決、92年台上字第5920號判決意旨可參。被告壬○○以轉售他人之營利意思販入第四級毒品，雖無證據證明其
    業已販出（詳如後述），依上開判決及判例意旨，仍無礙販
    賣第四級毒品罪之成立。
(七)、被告壬○○固坦承向陳金楠販入「新好男人」藥品後交由忠
    信藥局販賣之事實，惟否認有何違反藥事法之行為，辯稱：
    被查獲前並不知該「新好男人」藥品內含有西藥成分云云。
    經查：
  (1)雲林縣衛生局稽查人員於忠信藥局內查扣之「新好男人」鋁
    箔壓包藥劑，經送行政院衛生署藥物食品檢驗局檢驗結果，
    含有dehyhydroepiandrone西藥成分，應以藥品列管，然行
    政院衛生署藥物許可證資料庫內並未核准與上述藥物相同品
    名、成分之藥物許可證，應屬未經核准擅自製造之偽藥一節
    ，有行政院衛生署藥物食品檢驗局檢驗成績書1份（雲林地
    方法院檢察署93年他字第688號卷第7頁）、行政院衛生署93
    年7月27日衛署藥字第0930029565號函（雲林地方法院檢察
    署93發查偵字第99號卷第5頁）。
  (2)被告壬○○雖辯稱產品標示「本產品經衛署食字第09000146
    47號函配方審查為食品」，故檢驗前並不知有含西藥成分云
    云，惟扣案「新好男人」外包裝盒雖記載「本產品經衛署食
    字第0900014647號函配方審查為食品」字樣，惟亦載明「1
    次1-2粒強而有力，事前2小時服用」，其所辯稱之食品竟強
    調見效快速，應在事前2小時食用云云，顯與一般食品效果
    有悖，則依包裝說明所載明顯可知，該等物品服用後即對人
    體生理功能有迅速顯著之影響，衡情已非一般食品得以克奏
    膚功，且猶載明「事前」服用云云，更見其係為生理特定個
    別之用途所為，殊難認係一般所謂增強體力之食品。被告壬○○復於雲林縣衛生局訪談時答稱「據外國廠商說明，產品
    是植物性，如果兩種植物配合，會產生DHEA（即dehyhydroe
    pian drone荷爾蒙前趨物」等語，顯見被告壬○○於販售時
    已知該「新好男人」之療效及含有dehyhydroepiandrone成
    分，其辯以不知含有西藥成分云云，顯係卸責之詞，不足採
    信。此外，復有「新好男人」藥品1盒扣案可資佐證，此部
    分事證已明，被告壬○○販賣「新好男人」偽藥之犯行已堪
    認定。
(八)、被告壬○○雖另於95年3月2日經法務部調查局航業海員調查
    處台中站查獲涉嫌涉嫌販賣偽藥，惟審酌：
  (1)被告壬○○於該案件偵訊時供稱「我從92年10月間開始，陸
    續向一位台南姓陳的人購買，前次被查獲後，我有隔一段時
    間沒有拿，從94年7月份起又開始跟他拿偽藥‧‧‧鄭玄棕
    是從94年9月底開始幫我工作，工作內容是送貨、包裝、接
    貨」等語，查被告壬○○係於94年1月28日經本院命其提出
    保證金60萬元後停止羈押，有刑事保證書及保證金收據在卷
    可參，則被告壬○○於94年1月28日具保停止羈押後，直至
    同年7月起始再度從事販賣偽藥之行為，當認其於94年7月起
    之犯罪行為係屬另行起意。
  (2)被告壬○○於該案件中遭查獲之威而剛仿品外包裝盒上有真
    品威而剛新式包裝才有之「建議售價1800」標籤條碼，本案
    查扣之威而剛偽藥包裝盒上則無上開標籤條碼；且前後兩案
    扣得之威而鋼、諾美婷、使蒂諾斯、犀利士等偽藥之批號、
    有效期限亦有顯著差異，顯見被告壬○○並非是將本案未及
    查扣之偽藥續行販賣，而是另行進貨，此節亦與被告壬○○
    於後案偵訊時所供相符。
  (3)本案中，被告壬○○係與戊○○、丙○○、乙○○、己○○
    、辛○○（詳如後述）共同實施犯罪，後案則是與鄭玄棕、
    林百良、吳政雄及丙○○共犯，其中丙○○更僅參與95年2
    月份之行為（依據丙○○於該後案中偵訊時供述），其等犯
    罪分工之方式即屬有異。
  (4)依附表1所示，本案查獲地點集中於台中市，後案查獲之地
    點則遍佈嘉義縣市及台中縣，犯罪地點及地緣關係不同，應
    係前案遭查獲後另行起意而尋求其他銷售管道。
  (5)綜上所述，被告壬○○於具保停止羈押後時隔半年有餘，始
    重新進貨、改變犯罪成員結構及分工方式、犯罪地點及銷貨
    管道亦不同，應認被告壬○○係於本案具保停止羈押後另行
    起意再為販賣偽藥之行為，則該案件與本案間難認有連續犯
    之裁判上一罪關係，應由檢察官另行偵查起訴，附此敘明。
二、被告戊○○部分：
(一)、證據能力部分：
  (1)按刑事訴訟法第159條第1項規定：被告以外之人於審判外之
    言詞或書面陳述，除法律有規定者外，不得作為證據，此為
    傳聞法則之規定。惟依同法第159條之4第1款亦規定：除顯
    有不可信之情況外，公務員職務上製作之紀錄文書、證明文
    書得為證據，此為傳聞法則之例外。又司法警察對於犯罪嫌
    疑人依法監聽電話所製作之通訊監察紀錄譯文，為該監聽電
    話錄音之「派生證據」，而偵查犯罪機關依法定程序監聽之
    錄音，如已踐行調查證據程序，固非不可採為認定犯罪事實
    之基礎，此觀刑事訴訟法第165條之1第2項之規定自明（最
    高法院94年臺上字第7397號刑事判決意旨參照）。再者，刑
    事訴訟法上「證據排除法則」，係指將具有證據價值或真實
    之證據，因取得程序之違法，而予以排除之法則。茍司法警
    察機關實施通訊監察時，已合於通訊保障及監察法第5條第1
    項所規定之要件，且依法取得檢察官或法官所核發之通訊監
    察書，基於該通訊監察所取得之證據，即無證據排除法則之
    適用。
  (2)查本案係經法務部調查局台中市調查站依台灣台中地方法院
    檢察署檢察官所核發之93年7月14日93年中檢守謙聲監字第0
    00342號通訊監察書、93年中檢守謙聲監續字第000396號通
    訊監察書，及93年9月7日核發之93年中檢守謙聲監續字第00
    0455號通訊監察書，而在通訊監察期間93年7月14日上午10
    時起至93年10月8日上午10時止，對於被告壬○○持用之00
    00000000號及0000000000號行動電話實施通訊監察，於監察
    期間發現被告壬○○與被告戊○○之對話內容多次談及販賣
    偽藥及仿冒商標事宜而查獲，此有上開通訊監察書（93他字
    第1470號卷第25頁、本院卷第180-192頁）及通訊監察譯文
    摘要報告書（93偵字第17224號卷(三)第10-38頁）在卷可參，
    故上開通訊監察係依法定程序為之，基於該通訊監察所取得
    之監聽電話錄音，暨司法警察依據該監聽電話錄音而製作之
    通訊監察紀錄譯文，因其取得程序並無違法，自得採為本院
    認定事實之證據。
(二)、訊據被告戊○○矢口否認有何違反藥事法、著作權法及商標
    法犯行，辯稱：係因被告己○○見被告壬○○自稱販賣由醫
    院大批切貨而來之威而剛正廠貨，及犀利士、諾美婷、使蒂
    諾斯水貨等藥品，獲利較一般藥品為高，又因共犯己○○積
    欠其2百餘萬元，又在外積欠地下錢莊大筆債務，為協助己○○早日還清債款，乃代被告己○○出面向共犯壬○○訂購
    藥品，並簽發支票支付貨款，欲俟己○○出售藥品後償還債
    務，但因壬○○交付之藥品與真品差異過大，不為其他藥房
    或中盤商接受而無法賣出，惟壬○○不願接受退貨，其遂將
    藥品囤積於東英11街租屋處而遭查獲云云。經查：
  (1)被告壬○○於本院以證人身份具結後證稱：「於93年5、6月
    間開始賣威而剛等藥品給戊○○，照理戊○○應該知道是偽
    藥，因為價格太低、品質有差，藥品錠劑與真品一看就可以
    看出區別，賣給戊○○威而剛（1盒4粒裝）350元至380元、
    使蒂諾斯1顆4.5元、諾美婷（1盒30粒裝）250元、犀利士（
    1 盒4粒裝）400元，而合法代理商在賣大概威而剛（1盒4粒
    裝）1200元、使蒂諾斯1顆6-7元、諾美婷（1盒30粒裝）200
    0 元、犀利士（1盒4粒裝）約1400元至1500元。我在6月份
    時，曾經交了3000盒威而剛給戊○○，他說標籤與品質都很
    差，把貨退給我，退貨後到了7月間又大量訂貨，預訂2萬盒
    威而剛，他有要求品質要好」等語（本院卷(一)第278-283頁
    ）。
  (2)被告戊○○自93年7月20日起，多次以其持用之0000000000
    號行動電話，與被告壬○○持用之0000000000號行動電話互
    予聯繫，由被告戊○○提供原廠威而剛藥品之批號及保存期
    限、並就仿冒威而剛雷射標籤之細節、銷售偽藥之管道等販
    賣偽藥事宜與被告壬○○一再磋商，而依上開通訊監察譯文
    摘要報告書記載，其2人之通話內容略以：
  93年7月20日19時11分，發話人壬○○（A）、受話人戊○○
    （B）：
    A:黃藥師，那個新的原封批號和我講一下，我現在要下去用
      。
    B：三金（音）的嗎？嘿，你幫我拿那一排「B」。
    A：不是「B」啦。
    B：是「B」喔，現在新的是「B」喔，現在講11月這批是「B
       」喔，一圈然後B，000000000，底下是EXP，就是保存期
       限，空格2007。
   （93偵字第17224號卷(三)第201頁）
  93年7月21日21時51分，發話人戊○○（A）、受話人壬○○
    （B）：
    A：大哥，沒辦出啦！差太多沒辦法出啦，現在是不是要等
       到27日。
    B：沒有，如果他的1千5百個可以來還可以出1千5。
    A：剛剛我同學來看貨，都說一看就是假的，會影響我們以
       後的生意。
    B：對啦，我知道啦。
    （93偵字第17224號卷(三)第201頁反面）
  93年8月13日14時41分，發話人戊○○（A）、受話人壬○○
    （B）：
    A：貼雷射標籤兩個鐘頭可以完成嗎？
    B：完成多少，你就先拿去多少，
    A：大哥，你不用給我看，你直接回去包裝。
    B：OK，我已經叫惠珍他們準備好…
    （93偵字第17224號卷(三)第203頁反面）
  93年9月9日20時42分，發話人戊○○（A）、受話人壬○○
    （B）：
    A：大哥，他這個光環做的很美，但當初有光面，現在為何
       沒有光面？
    B：應該沒有光面，今天交我們1萬5千個。
    A：你注意看公司貨很亮，那天我們去看也很亮，但是今天
       的是死白死白。
    （93偵字第17224號卷(三)第229頁反面）
  93年9月18日22時55分，發話人壬○○（A）、受話人戊○○
    （B）：
    A：我剛剛跟周藥師聯絡，他已經銷出1萬1千盒出去，我之
       前那27個藥師不過弄出5千盒，其他都是他、他同學弄得
       …
    B：現在真的視較好銷售的狀況，因為大家在抓水貨，就是
       英文字樣，沒有中文，底色不是淡藍色，就是不是公司
       貨，他們都在怕，再找這種產品，我同學出去都說公司
       貨，我說他出去不要在講公司貨，公司貨賣不出去。
    ……
    B：因為我跟一些同學說是公司貨，過後他們與公司簽約，
       就不好賣了。
    A：我曾探討過這個問題，我覺得他們可以混合下去賣，畢
       竟公司貨價高不好賣。
    B：他們之所以甘願賣公司貨，就是怕出問題會惹麻煩。
    A：就看你能否說服他們，賣這個1盒可以賺好幾百塊，賣公
       司貨能賺什麼。
    B：咱直接跟他們談，大家是生命共同體，是需要修正一下
       。
    （93偵字第17224號卷(三)第29頁）
  (3)另，被告戊○○於93年9月初出面向陳昭谷承租位於台中市
    ○○○○街87號1樓房屋，供存放威而鋼、諾美婷、使蒂諾斯
    等偽藥使用，並負責保管該房屋之鑰匙等情，業據證人壬○○於本院審理時證述明確（本院卷(一)第284、287頁），另參
    照上開通訊監察譯文內容，可知被告戊○○不僅僅為銷售自
    被告壬○○處販入之威而鋼、諾美婷、使蒂諾斯、犀利士等
    偽藥之銷貨管道，更參與提供真品藥物批號以利仿冒真品藥
    物包裝盒、利用其經營藥局之專業知識促使仿冒之雷射標籤
    更逼近真品、與被告壬○○謀議如何參加偽藥之銷售量、出
    面承租存放偽藥之倉庫等等販賣偽藥之各階段行為。
  (4)被告戊○○雖以不知壬○○販售者為偽藥及僅為被告己○○
    代訂藥品云云置辯，然其迭於偵訊時供稱：「威而剛進價1
    盒350元、諾美婷進價1盒380元」等語（93偵字第17224號卷
    第79、205頁），核與壬○○於本院結證證述之價格差異不
    大，均與合法代理商販售之價格差異達數倍之鉅，被告戊○○自承係中國醫藥大學藥學系畢業，並通過藥師高等考試及
    格，自86年起經營弘安藥局，之後更開設分店（93偵字第17
    224號卷(一)第43頁），其對於藥品之價格、真偽當具有相當
    之專業知識，其向被告壬○○以遠遠低於合理市價之價格販
    入威而鋼、諾美婷、使蒂諾斯、犀利士等藥品，豈有不知該
    等藥品為偽藥之理；再參照上開通訊監察譯文及其於第一次
    偵訊時自白稱「當初在考慮價格時，應該知道是偽藥，由壬○○包裝的應該是偽藥」等語，堪認其辯稱不知係偽藥云云
    ，實屬卸責之詞。雖被告己○○於本院以證人身份證稱：「
    當時欠壬○○十多萬未還，壬○○有拿1盒威而剛跟我說是
    醫院流出來的，我跟戊○○說是公司貨，才跟戊○○談到由
    戊○○先向壬○○拿貨，貨款由戊○○支付，進貨前已積欠
    戊○○200多萬元，故與戊○○協調，若有賣出威而剛，一
    部份先還債、一部分留當我的生活費。但是我拿向壬○○批
    來的威而鋼出去賣都被退貨，我怕戊○○因此向我討債，所
    以我當下騙戊○○說貨有賣出去，去向朋友借錢假裝是收得
    的貨款，先還給戊○○」等語，然依卷附被告戊○○自行製
    作、「己○○台照」之帳單4紙（93偵字第17224號卷第165
    頁），其中「V」代表威而剛、「S」代表使蒂諾斯，「收」
    代表己○○販出藥品後收回之款項、「出」代表己○○賣出
    之意，均據被告戊○○於偵訊時供述甚詳（93偵字第17224
    號卷(三)第206頁），若被告戊○○僅單純借款及出名向被告
    壬○○訂購偽藥，應無將偽藥置於己身控制下、反而在其等
    所稱實際購買偽藥者己○○提取藥品時，鉅細靡遺逐筆記載
    藥品數量、賣價及已收貨款之理；另員警於其經營之台中市
    ○區○○路347號「弘安藥局」內扣得支票簿2本，顯示被告
    戊○○自93年5月16日起先後開立多張支票予壬○○用以支
    付購買偽藥之價金，總金額高達320萬元等情，業據被告戊○○於警詢中陳述明確（93偵字第17224號卷(一)第158-159頁
    ），並有支票簿兩本扣案可稽，若謂己○○已積欠其200餘
    萬元之情況下，僅基於朋友道義即願出鉅資為己○○訂購偽
    藥、協助己○○清償債務，實與常理有違，堪認己○○上開
    證言僅係迴護被告戊○○之詞，不足採信，被告戊○○應係
    有自行販賣偽藥之意，而向共犯壬○○販入偽藥。
  (5)按共同正犯，係共同實施犯罪行為之人，在共同意思範圍內
    ，各自分擔犯罪行為之一部，相互利用他人之行為，以達其
    犯罪之目的，其成立不以全體均參與實施犯罪構成要件之行
    為為要件；參與犯罪構成要件之行為者，固為共同正犯；以
    自己共同犯罪之意思，參與犯罪構成要件以外之行為，或以
    自己共同犯罪之意思，事前同謀，而由其中一部分人實行犯
    罪之行為者，亦均應認為共同正犯，使之對於全部行為所發
    生之結果，負其責任（最高法院92年度台上字第2824號判決
    意旨參照）。被告戊○○雖未直接參與指示辛○○仿冒藥品
    包裝盒及說明書之行為，惟其與共犯壬○○事前謀議如何仿
    冒包裝盒及雷射標籤，顯已就仿冒藥品包裝盒及雷射標籤與
    共犯壬○○有犯意之聯絡，自不以親自指示辛○○如何仿冒
    ，或下手實施仿冒行為為必要，依上開判決意旨，其仍應就
    共犯壬○○冒用他人藥物名稱、仿冒他人商標、行使偽造私
    文書及違反著作權法之行為，負其責任。
  (6)此外，復有附表1、2所示之物扣案可資證明，另扣案藥品經
    送鑑定結果均為偽藥及仿冒商標之物，業如前述，是此部分
    事證已明，被告戊○○之犯行已堪認定。
三、被告丙○○、乙○○部分：
(一)、證據能力部分：本件被告壬○○持用之0000000000號及0000
    000000號行動電話之通訊監察譯文，係屬刑事訴訟法第159
    條之4第1款公務員職務上製作之紀錄文書，應有證據能力，
    業如前述，先予敘明。
(二)、質之被告丙○○、乙○○均矢口否認公訴人所指犯行，辯稱
    ：雖自93年8月中旬起在高雄及有恆街倉庫為壬○○包裝藥
    品，被告乙○○有時為壬○○送包裝好的藥品至戊○○開設
    之「弘安藥局」，但均不知該等藥品係屬偽藥，包裝工資僅
    約每盒2元，後因壬○○要求加班趕工，並要求被告2人至台
    中工作，才主動將報酬提高為每人每日5千元，況壬○○與
    被告丙○○間尚有男女感情因素，工資更不能以一般標準衡
    量；被告2人教育程度僅有國小、國中畢業，不清楚知名藥
    品的生產方式云云。經查：
  (1)被告乙○○、丙○○自93年9月10日起，多次以其等持用之
    行動電話，與被告壬○○持用之0000000000號行動電話互予
    聯繫，商討包裝偽藥之方式，被告乙○○更多次直接將包裝
    好之偽藥送至被告戊○○開設之弘安藥局，其等通話之內容
    略以：
  93年9月10日8時14分，發話人壬○○（A）、受話人丙○○
    （B）：
   A：喂，你們起來沒？
   B：起來了，已經快到了。
   A：趕快下去做，今天你跟俊明（音譯，指乙○○）交代，今
      天到1點左右，看做幾箱，全部載去給黃藥師。
   B：好，瞭解。
   A：今天中午，我差不多11點、12點會趕回去台中，我有先跟
      鄭仔拿750盒諾美婷要交台北，先趕緊弄一下‧‧‧
   B：你說的750盒要幹什麼？要裝什麼？
   A：樓下外盒裝好，說明書裝進去，10個封1條，封起來就好
     ，我差不多2點一定要到台北。
   B：瞭解，你藥拿了沒？
   A：藥我昨晚聯絡好了，我12點回到台中後馬上過去拿。因為
      我們做來不及，先趕快拿他的，你趕緊下去弄，叫俊明一
      定要載過去。
   B：你說幾點？我們昨晚也有做一些，做不少，最好有2、3箱
      。
   A：差不多一點，今天目標看能做個15箱。
   B：盡量啦！
   （93偵字第17224號卷(三)第35頁）
 93年9月21日16時36分，發話人丙○○（A）、受話人壬○○
    （B）：
   A：諾美婷的盒子沒有了，剩下台中兩包，是黑袋子那種，也
      沒有多少。
   B：黑袋子那種？這樣嗎？有1萬多個呀！
   A：那天載上去，又載回來，就只剩下2個黑袋子的而已。
   B：我會叫他再印，不然這幾天大約還有8千盒。
   （93偵字第17224號卷(三)第22頁反面）
 93年9月26日18時35分，發話人壬○○（A）、受話人乙○○
    （B）：
   A：你到了。
   B：對。
   A：我的藥放在守衛室那邊有8、9箱，你有看到嗎？
   B：那全部都是嗎？
   A：對，都是100粒1束用起來的，你自己而已嗎？
   ……
   B：對，那個做完送那邊？
   A：做完送弘安。
   B：好。
   （93偵字第17224號卷(三)第16頁反面）
 93年9月22日17時41分，發話人壬○○（A）、受話人乙○○
    （B）：
   A：你那個今天寄來幾箱？
   B：1箱。
   A：用好了沒有？
   B：還沒，我現在在用。
   A：你先拿去弘安那邊用，弘安急著要。
   B：他跟我說好了，我用一用再載過去。
   A：他現在人在催，他意思是可以的話，你去那邊用，我晚上
      還載貨回來。
   （93偵字第17224號卷(三)第18頁）
  (2)被告丙○○、乙○○不僅明確知悉其等包裝之藥品名稱，亦
    知悉該等藥品直接流入被告戊○○開設之弘安藥局販售，雖
    其等辯稱教育程度不高，不知藥品生產過程，然自被告乙○○居住之高雄市○○區○○路60號5樓扣得之仿冒諾美婷、
    使蒂諾斯、威而剛藥品包裝盒、說明書，不僅有英文版本，
    更有中文版本，其中仿冒威而剛中文包裝盒上記載「製造廠
    ：澳洲輝瑞大藥廠，藥商：輝瑞大藥廠股份有限公司」字樣
    ，縱使其2人國小、國中畢業，對於上開文字之意義亦應理
    解，而被告丙○○、乙○○主觀上必定認知其等並非澳洲輝
    瑞大藥廠、輝瑞大藥廠股份有限公司之員工，卻從事該等藥
    品之包裝工作，豈能謂其等對於壬○○所提供之藥品係屬偽
    藥一事毫不知情？況知名藥廠之知名藥品不可能散裝出廠後
    ，再委由毫無專業知識之私人在住處從事包裝，此乃屬生活
    經驗之常識，與教育水準並無絕對關連性，是其等辯稱教育
    程度僅有國小、國中畢業，不清楚知名藥品的生產方式云云
    ，誠屬卸責之詞。
  (3)按共同正犯，係共同實施犯罪行為之人，在共同意思範圍內
    ，各自分擔犯罪行為之一部，相互利用他人之行為，以達其
    犯罪之目的，其成立不以全體均參與實施犯罪構成要件之行
    為為要件；參與犯罪構成要件之行為者，固為共同正犯；以
    自己共同犯罪之意思，參與犯罪構成要件以外之行為，或以
    自己共同犯罪之意思，事前同謀，而由其中一部分人實行犯
    罪之行為者，亦均應認為共同正犯，使之對於全部行為所發
    生之結果，負其責任（最高法院92年度台上字第2824號判決
    意旨參照）。被告丙○○、乙○○雖未親自參與對外販售偽
    藥之行為，惟其等受共犯壬○○雇用，負責從事販賣偽藥前
    置作業之包裝及運送（被告乙○○）偽藥行為，顯已就販賣
    偽藥與共犯壬○○有犯意之聯絡，自不以親自實施對外販售
    行為為必要，依上開判決意旨，其2人仍應就共犯壬○○販
    賣偽藥、冒用他人藥物名稱、仿冒他人商標、行使偽造私文
    書及違反著作權法之行為，負其責任。
  (4)此外，復有附表1、2所示之物扣案可資證明，另扣案藥品經
    送鑑定結果均為偽藥及仿冒商標之物，業如前述，是此部分
    事證已明，被告丙○○、乙○○之犯行已堪認定。
四、被告己○○部分：訊據被告己○○矢口否認有何販賣偽藥、
    販賣仿冒商標商品之行為，辯稱：於93年間，因積欠大筆債
    務，除向被告戊○○借款2百餘萬元外，又見被告壬○○自
    稱有原廠流出之諾美婷、使蒂諾斯、威而剛、犀利士等藥品
    ，獲利較高，且當時壬○○提供的樣品與真品無異，才會請
    戊○○代向壬○○訂貨，然向藥局推銷時，均遭藥局以上開
    藥品外觀與真品有異而拒絕，其唯恐遭戊○○催討債務，始
    向戊○○謊稱已賣出部分偽藥，並向友人借款充當貨款交付
    戊○○，實則並未販出云云。經查：
  (1)被告壬○○於本院以證人身份結證稱「己○○應該知道是假
    的，在我賣給他350元時他就應該知道，諾美婷賣250元，都
    跟市價差很多」等語（本院卷(三)第178頁），隨後並供稱「
    從未拿真的威而剛給己○○等人看過」等語（本院卷(四)第14
    頁），被告己○○亦自承「壬○○出售威而剛1盒沒有超過5
    百元」等語（本院卷(四)第13頁），則被告壬○○出售威而剛
    、諾美婷等藥品之價格與合法代理商販售之價格差異達數倍
    之鉅，且被告壬○○自92年起即從事販賣威而剛等偽藥之行
    為，其販售之價格又遠低於合理市價，並無先以真品威而剛
    等藥物欺瞞被告己○○、戊○○，事後再提供偽品之實益，
    況被告己○○一再辯稱其至藥局推銷時均遭與真品有異為由
    無法販出云云，若果係如此，為何經其推銷之藥局人員均能
    以肉眼辨識其販售之藥品係偽藥，獨獨其與被告戊○○無法
    察覺而一再向被告壬○○訂購，更於93年7月間大量訂購2萬
    盒威而剛？是其辯稱被告壬○○提供真品威而剛樣品，待其
    販售時始知係偽藥云云，為卸責之詞，不足採信。
  (2)又依卷附被告戊○○製作、「己○○台照」之帳單4紙（93
    偵字第17224號卷第165頁），其中「V」代表威而剛、「S」
    代表使蒂諾斯，「收」代表己○○販出藥品後收回之款項、
    「出」代表己○○賣出之意，均據被告戊○○於偵訊時供述
    甚詳（93偵字第17224號卷(一)第206頁），雖被告己○○辯稱
    其並未實際販出，而是騙戊○○，再向友人借款交與戊○○
    充作販出收回之貨款云云，惟被告己○○經濟情況已然不佳
    ，卻能向他人借款用以充當貨款，顯與常理有違，再者被告
    己○○亦從未提出其向他人借款之證據以實其說，其上開辯
    解，難以採信。
  (3)雖被告己○○於本院供稱「92年間想從事健康食品的經銷商
    ，資金不足，而且當經銷商有銷貨的壓力，因此與藥局負責
    人有一些應酬，花費較大，想購貨，資金不足，就向戊○○
    借錢，大約借了2百多萬元，另外又在外欠債1百多萬元，卷
    附本票係向戊○○借款時擔保用」等語（本院卷(四)第7頁）
    ，然卷附被告己○○開立面額20萬元之本票10張（93偵字第
    17224號卷(一)第164-165頁），其發票日期均為單一之93年9
    月26日，若係被告己○○所辯稱因擔保借款而開立，衡情發
    票日期應為92年間每次借款時，而非93年9月26日；再參照
    被告戊○○於偵訊時供稱「（己○○台照之帳單4紙）是他
    跟我拿貨的時候作的紀錄，時間都是93年8、9月間」等語（
    93偵字第17 224號卷(三)第260頁），對照上開本票開票日期
    及被告戊○○供稱之拿貨日期，堪認上開本票係為被告己○○資力不佳，向被告戊○○拿取偽藥向外販售時所開立之擔
    保。
  (4)又按所謂販賣行為，並不以販入之後復行賣出為要件，祇要
    以營利為目的，將偽藥或禁藥購入或販出，有一於此，其犯
    罪即為完成（最高法院88年度台上字第4271號判決、最高法
    院67年度台上字第2500號判例參照）；是被告己○○雖一再
    辯稱其未及販出云云，然依上開帳單記載，其自93年8月26
    日至同年10月1日，每隔1至3日即向被告戊○○販入數十盒
    乃至百盒之威而剛、諾美婷、使蒂諾斯、犀利士等偽藥，並
    開立面額達2百萬元之本票，其係為營利而販入至明，是縱
    使並無直接證據證明其已販出，仍無礙販賣偽藥行為之成立
    。惟尚無證據證明其就被告戊○○參與仿冒藥品包裝盒、雷
    射標籤等部分之犯行，亦有犯意聯絡及行為分擔，故認被告
    己○○僅係擔任銷售偽藥之管道。
  (5)綜上所述，被告己○○部分事證亦已明確，其犯行足堪認定
    。
五、被告辛○○部分
(一)、證據能力部分：本件被告壬○○持用之0000000000號及0000
    000000號行動電話之通訊監察譯文，係屬刑事訴訟法第159
    條之4第1款公務員職務上製作之紀錄文書，應有證據能力，
    業如前述，先予敘明。
(二)、訊據被告辛○○固坦承自93年2月間起（諾美婷部分）、93
    年3 、4月間起（使蒂諾斯部分）、93年6月間起（威而剛部
    分），以每份包裝盒連同中英文說明書2至3元之代價，為被
    告壬○○印製上開3種藥品之外包裝盒及中英文說明書，惟
    辯稱前曾為壬○○印製其他生技公司產品包裝盒，已合作多
    年，始未要求壬○○出具授權書，不知係壬○○係用以包裝
    偽藥而未經商標權人授權，且獲利微薄，無犯罪之動機云云
    。經查：
  (1)被告壬○○於本院以證人身份具結證稱「提供諾美婷、使蒂
    諾斯、威而剛的包裝盒給辛○○，盒子是我在藥房買合法的
    盒子，因為陳先生給我的盒子很粗糙，辛○○並未問及印製
    包裝盒的用途」等語（本院卷(三)第164-165頁），參照卷附
    93 年8月3日應收帳款對帳單明細1份（93偵字第17802號卷
    第16頁），係證人壬○○以「承笠生化藥品股份有限公司」
    名義向被告辛○○訂購之藥品標籤對帳單，其中「REDUCTIL
    （即諾美婷）28粒彩盒」訂購數量為11565個、「REDUCTIL
    （即諾美婷）28粒用說明書」訂購數量為12000張、「REDUC
    TIL（即諾美婷）30粒彩盒」訂購數量為11625個、「REDUCT
    IL（即諾美婷）彩盒10盒PVC袋」訂購數量為10000 個、「
    REDUCTIL（即諾美婷）28粒彩盒日期打凸加工」訂購數量為
    9740個，此僅係被告壬○○訂購偽藥包裝盒的其中1次對帳
    單，被告壬○○另證稱包裝盒是分2、3次印製的等語，而被
    告辛○○更不否認除諾美婷外，尚印製威而剛、使蒂諾斯等
    藥品之外包裝盒、說明書，可見被告壬○○訂購數量之龐大
    。知名藥廠之知名藥品如諾美婷、威而剛、使蒂諾斯等不可
    能散裝出廠，再委由私人印製包裝盒、說明書後另行封裝上
    市，此乃屬生活經驗之常識，業如前述，被告辛○○為具有
    相當知識經驗之成年人，對於被告壬○○長期大量委託印製
    諾美婷、威而剛、使蒂諾斯等知名藥品之包裝盒、說明書，
    當已知悉被告壬○○係用以包裝來歷不明之偽藥。
  (2)被告辛○○為壬○○引薦介紹有能力印製威而剛雷射防偽標
    籤之陳儒傑等情，為被告辛○○所不否認，其更於93年8月
    25日及同年9月25日以其持用之0000000000號行動電話，與
    被告壬○○互予聯繫，93年8月25日係商討如何改進雷射標
    籤亮度問題，被告辛○○更告知壬○○詢問過製作之「陳董
    」（即陳儒傑）後應可以解決，雙方並約定下午商談等情；
    同年9月25日係商談被告辛○○於前日（即93年9月24日）製
    作10幾個版（應係指包裝盒樣品），經壬○○指示前往取貨
    之乙○○僅選其中4個取走等情，均有通訊監察譯文摘要報
    告書在卷可稽（93偵字第17224號卷第15頁、228頁），益徵
    被告辛○○明知壬○○訂購之藥品包裝盒、說明書均係包裝
    來歷不明之偽藥所用。
  (3)至被告辛○○另辯稱前曾為壬○○印製其他生技公司產品包
    裝盒，已合作多年，始未要求壬○○出具授權書，且獲利微
    薄云云，查證人壬○○於本院證稱「據我所知，商業習慣上
    委託印製包裝盒者，若是不認識的話要提出藥商的委託書，
    認識的就不用」等語（本院卷(三)第167頁），細譯其意，應
    係指謹慎從事合法印刷工作之廠商，對於之前已承接印刷工
    作、出具過授權書之委託人（藥商），再次承印該種商標時
    ，不會再要求委託人出具授權書，蓋因之前已提出證明其確
    實獲得授權使用商標；而對未出具過授權書之委託人委託印
    製時，會要求出具委託書，以杜絕爭議，並非僅指相互熟識
    之藥商與印刷業者間即無出具授權書之習慣。證人壬○○從
    事藥商工作多年，除非法偽藥外，亦從事合法藥品銷售（如
    附表6所示之物均非偽藥），猶知藥商委託印製包裝盒時，
    應向印刷廠商出具使用商標之授權書，被告辛○○實無法以
    與壬○○熟識為由圖卸罪責。至獲利微薄與否，更與是否構
    成犯罪無關，是被告辛○○上開所辯，均為卸責之詞，不足
    採信。
  (4)此外，扣案如附表1編號1、2、4所示諾美婷、使蒂諾斯、威
    而剛包裝盒、說明書均為仿冒商標商品之物，業如前述，復
    有如附表3所示包裝盒扣案可資佐證，本件事證已明，被告
    辛○○犯行已堪認定。
貳、論罪科刑部分：
一、核被告壬○○所為販賣如附表1偽藥之行為及指示被告乙○○運送偽藥之行為，係犯藥事法第83條第1項之販賣偽藥
    及運送偽藥罪；其冒用他人藥物名稱，及未得商標權人或團
    體商標權人同意，於同一商品，使用相同之註冊商標之行為
    ，係犯藥事法第86條第1項冒用他人藥物名稱罪及商標法第
    81 條第1款之罪。又商標法第82條所稱明知為仿冒商標之商
    品而販賣者，應指為營利之目的，單純販賣該商品，並無使
    用商標於商品上而言，是於使用商標及販賣仿品之行為均具
    情形下，低度之販賣行為應為高度之使用商標行為所吸收，
    不另論罪，併此敘明。又按藥品說明書、包裝盒上之文字係
    用以說明該藥品之主治效能及服用方法，屬於私文書之一種
    ，被告壬○○冒用商標專用權人名義而偽造私文書，加以販
    賣行使，應係犯刑法第216條、第210條之行使偽造私文書罪
    ，再被告壬○○未經許可，擅自以重製之方法侵害美商輝瑞
    大藥廠等公司有著作財產權之外包裝盒美術著作，所為係犯
    著作權法第91條第1項之罪。
    又其為販賣第四級毒品而販入之行為，係犯毒品危害防制條
    例第四條第四項之販賣第四級毒品罪。被告戊○○、丙○○所為，係犯藥事法第83條第1項之販賣偽藥罪、同法第86
    條第1項冒用他人藥物名稱罪、商標法第81條第1款未得商標
    權人之同意而於同一商品使用相同之註冊商標罪、刑法第
    216 條、第210條之行使偽造私文書罪，與著作權法第91條
    第1項擅自以重製之方法侵害他人著作權罪。被告乙○○
    所為，係犯藥事法第83條第1項之販賣偽藥及運送偽藥罪、
    同法第86條第1項冒用他人藥物名稱罪、商標法第81條第1款
    未得商標權人之同意而於同一商品使用相同之註冊商標罪、
    刑法第216條、第210條之行使偽造私文書罪，與著作權法第
    91條第1項擅自以重製之方法侵害他人著作權罪。被告己○○所為，係犯藥事法第83條第1項販賣偽藥罪及商標法第
    82條販賣仿冒商標商品罪。被告辛○○所為，係犯商標法
    第81 條第1款未得商標權人之同意而於同一商品使用相同之
    註冊商標罪、刑法第216條、第210條之行使偽造私文書罪，
    與著作權法第91條第1項擅自以重製之方法侵害他人著作權
    罪。
二、被告壬○○持有第四級毒品之行為，為販賣之高度行為所吸
    收，不另論罪。被告壬○○、戊○○、丙○○、乙○○就販
    賣偽藥、冒用他人藥品名稱、行使偽造私文書、違反商標法
    及著作權法犯行，均有犯意聯絡及行為分擔，均為共同正犯
    ；被告壬○○、戊○○就運送偽藥之行為，有犯意聯絡及行
    為分擔，亦為共同正犯；被告己○○就販賣偽藥行為與共犯
    壬○○有犯意聯絡及行為分擔，為共同正犯。被告辛○○就
    行使偽造私文書、違反商標法及著作權法犯行，亦與共犯壬○○有犯意聯絡及行為分擔，為共同正犯。被告6人就其上
    開犯行均係基於概括犯意反覆為之，均為連續犯，依刑法第
    56條之規定均各以一罪論，並均加重其刑。又被告壬○○、
    戊○○、丙○○、乙○○、辛○○偽造文書後持之行使，其
    偽造之低度行為應為行使之高度行為所吸收。被告戊○○、
    丙○○所犯連續行使偽造私文書、冒用他人藥品名稱、販賣
    偽藥、違反商標法、著作權法罪間，有方法結果之牽連關係
    ，應從一重之販賣偽藥罪處斷。被告乙○○、壬○○所犯連
    續販賣偽藥、運送偽藥、冒用他人藥品名稱、違反商標法、
    著作權法及行使偽造私文書罪間，有方法結果之牽連關係，
    應從一重之販賣偽藥罪處斷（壬○○就販賣行為既已既遂，
    就犯罪之危害程度而言，販賣偽藥顯較諸單純運輸偽藥之行
    為，與實害更為貼近，自以販賣偽藥之情節較重）。被告己○○係以一行為同時觸犯販賣偽藥罪及販賣仿冒商標商品罪
    ，為想像競合犯，應依刑法第55條之規定，論以較重之販賣
    偽藥罪。被告辛○○係以一行為同時觸犯商標法第81條第1
    款之罪、行使偽造私文書罪，及著作權法第91條第1項之罪
    ，亦為想像競合犯，依刑法第55條之規定，論以較重之行使
    偽造私文書罪。被告壬○○所犯販賣第四級毒品罪與販賣偽
    藥罪間，犯意個別，罪名互異，應予分論併罰。被告壬○○
    於犯罪事實欄五所列販賣「新好男人」偽藥之行為，雖未予
    起訴，然與其餘論罪科刑部分具有裁判上一罪之關係，自為
    起訴效力所及，本院應併予審酌。又連續犯罪之際，遇刑法
    有變更時，其一部涉及舊法，一部涉及新法者，即應依最後
    行為時之法律處斷（最高法院29年上字第3866號判例意旨參
    照），查藥事法第83條於93年4月21日經修正公布；著作權
    法第91條於93年9月1日經修正公布；惟被告壬○○、戊○○
    、丙○○、乙○○、己○○販賣偽藥之最後行為時點係在藥
    事法修正公佈施行後；被告壬○○、戊○○、丙○○、乙○○、辛○○擅自以重製之方式侵害他人著作權之最後時點亦
    在著作權法修至公佈施行後，參諸前述說明，自應依修正後
    之新法處斷，而無比較新舊法之適用，附此敘明。爰審酌被
    告壬○○、戊○○、丙○○、乙○○、己○○販賣偽藥，不
    僅嚴重危害社會大眾身體健康，且該來歷、成分均不明之偽
    藥為消費者服用後，造成之風險難以想像，被告等貪圖己利
    而無視此種危險性，且商標具有辨識商品來源之功用，且企
    業者通常經過相當時間並投入大量資金於商品之行銷及品質
    之改良，始得使該商標具有代表一定品質之效，被告壬○○
    、戊○○、丙○○、乙○○、辛○○侵害他人商標，對商標
    專用權人潛在市場利益造成侵害非輕，有礙公平交易秩序，
    並有損我國之國際形象，另參酌被告等人參與犯罪之程度及
    各自犯罪後之態度等一切情狀，各量處如主文所示之刑，並
    就被告壬○○所犯2罪，定應執行刑，以示懲儆。
三、沒收部分：
    如附表1編號1至4所示之物、附表2編號1至8所示之物，均係
    仿冒美商輝瑞產品公司、甲○○○股份有限公司台灣分公司
    、美商禮來ICOS有限公司及法商沙諾菲辛達拉勃公司等商標
    專用權人之商標商品，不問屬於犯人與否，應依商標法第83
    條規定併予宣告沒收。附表2編號9至32所示之物，則為被告
    壬○○或被告戊○○所有供犯罪所用之物，爰依刑法第38條
    第1項第2款之規定，宣告沒收。附表1編號5所示之物，係被
    告壬○○所有之第四級毒品，應依毒品危害防制條例第18條
    第1項前段規定沒收銷燬之。至附表5所示之藥品，及移送併
    辦之「新好男人」1盒，雖均經鑑定為偽藥，惟藥事法第79
    條第1項規定：「查獲之偽藥或禁藥，沒入銷燬之」，上開
    沒入銷燬之規定，係列於藥事法第8章「稽查及取締」內，
    而非列於第9章之「罰則」，其性質應屬行政秩序罰，屬行
    政機關依行政程序科罰之權限，法院自不得越權於判決內諭
    知沒入銷燬（參見最高法院92年度台上字第2718號判決意旨
    ），且附表5部分復未經檢察官提起公訴，是均不併予宣告
    沒入銷燬。至檢驗耗用之偽藥既已滅失，另附表6所示扣案
    藥品經鑑定均非偽藥，亦未經檢察官提起公訴，毋庸宣告沒
    收。又在台中縣太平市○○路○段210巷2號扣得之鋁板1片，
    係用以製作「猛男」藥品包裝盒所用，業據證人庚○○證述
    明確，與本案無關，亦不宣告沒收，附此敘明。
參、不另為無罪諭知部分：
一、公訴意旨另以：被告壬○○於93年初獲知鄭姓台商有製造威
    而鋼、諾美婷、使蒂諾斯、犀利士等偽藥之技術及設備，乃
    委託鄭姓台商在大陸地區製造上開偽藥後，散裝輸入台灣；
    又於93年6月間起，與戊○○共同委託鄭姓台商製造上開偽
    藥；並由丙○○、乙○○負責包裝偽藥，因認被告壬○○、
    戊○○、丙○○、乙○○另涉犯藥事法第82條第1項製造、
    輸入偽藥罪嫌。按犯罪事實應依證據認定之，無證據不得認
    定犯罪事實；又不能證明被告犯罪者，應諭知無罪之判決，
    刑事訴訟法第154條第2項及第301條第1項分別定有明文。又
    認定不利於被告之事實，須依積極證據，茍積極證據不足為
    不利於被告事實之認定時，即應為有利於被告事實之認定，
    更不必有何有利之證據，最高法院30年上字第816號著有判
    例。被告壬○○、戊○○、丙○○、乙○○均堅詞否認有何
    製造、輸入偽藥之行為，查公訴人亦未提出任何證據證明被
    告壬○○、戊○○、丙○○、乙○○等人有製造、輸入偽藥
    之行為，本件亦未由附表1所示5個查獲地點扣得任何用以製
    造偽藥之原料、半成品，於被告壬○○位於台中市○○街9
    巷6號租屋處扣得之封膠機、封膜機、切割機等物品，均係
    供包裝偽藥成品用，難以上開扣案機具即認定被告壬○○、
    戊○○、丙○○、乙○○等人有製造、輸入偽藥之犯行，揆
    諸上揭規定，本應就此部分為被告壬○○戊○○、丙○○、
    乙○○等人無罪之諭知，然公訴意旨認此部分與前開論罪科
    刑部分有牽連犯之裁判上一罪關係，爰不另為無罪之諭知。
二、公訴意旨又認被告壬○○上開販入之第四級毒品一粒眠，已
    於不詳時、地販賣共20340粒予不詳姓名之人，此部分亦係
    犯毒品危害防制條例第四條第四項之販賣第四級毒品罪嫌。
    公訴人認被告壬○○已販出一粒眠共20340粒，係以證人戊○○於警詢中陳稱友人曾勝益係向被告壬○○表示要訂購5
    萬粒一粒眠等語，然員警僅於台中市○○○○街查扣得29660
    粒一粒眠，其中差額20340粒一粒眠應係遭被告壬○○販出
    為主要論據。訊據被告壬○○堅詞否認有將一粒眠販出之行
    為，經查，雖證人戊○○曾向被告壬○○表示曾勝益要訂購
    5萬粒一粒眠，然被告壬○○究竟販入數量若干之一粒眠，
    並無證據可資證明，無從單以證人戊○○上開證詞，即認定
    被告壬○○販入一粒眠之數量為5萬粒；況本件承辦員警係
    自93年7月14日上午10時起即對被告壬○○開始進行通訊監
    察，期間並未察覺任何販出之通訊紀錄，是難認被告壬○○
    已販出20340粒一粒眠予不詳姓名之人，惟此部分與前開論
    罪科刑之販賣第四級毒品罪係屬同一罪關係，爰不另為無罪
    之諭知。
三、公訴意旨又以：被告辛○○明知壬○○未經「CIALIS」（犀
    利士）商標專用權人美商禮來ICOS有限公司之授權，仍與壬○○基於冒用他人商標、以重製之方式侵害他人著作權及行
    使偽造私文書之犯意聯絡，為壬○○印製犀利士藥品包裝盒
    、說明書，而認被告辛○○此部分所為亦涉犯商標法第81條
    第1款未得商標權人之同意而於同一商品使用相同之註冊商
    標罪、刑法第216條、第210條之行使偽造私文書罪，與著作
    權法第91條第1項擅自以重製之方法侵害他人著作權罪嫌。
    訊據被告辛○○堅詞否認有為壬○○印製犀利士之藥品包裝
    盒及說明書，經查：(1)被告壬○○於本院以證人身份具結證
    稱「只有請辛○○幫我印製諾美婷、威而剛、使蒂諾斯包裝
    盒，沒有委託他印製犀利士包裝盒，扣案犀利士標籤是由大
    陸過來的，陳先生交給我走私進來的犀利士時已有包裝盒」
    等語（本院卷(三)第162、167、171頁），其所證稱未委託被
    告辛○○印製犀利士外盒部分核與被告辛○○所辯相符。(2)
    本件承辦員警於被告乙○○位於高雄市○○區○○路60號5
    樓住處扣得大量諾美婷、威而剛、使蒂諾斯空包裝盒、說明
    書（詳見附表2編號2至8），該處即為被告丙○○、乙○○
    包裝偽藥之處所，惟並未扣得任何犀利士空包裝盒，而壬○○既係另行委託被告辛○○印製藥品外盒，則藥品數量與外
    盒數量難以完全吻合，此亦正是能在上開乙○○住處查扣大
    批諾美婷、威而剛、使蒂諾斯空盒之源由，然未扣得任何犀
    利士空包裝盒，而另一查扣地點台中縣太平市○○路○段210
    巷2號（辛○○經營之「夏之彩企業有限公司」）亦僅查獲
    威而剛、諾美婷外盒6個，復參照證人即本件承辦調查局人
    員庚○○於本院證稱：「本件並未查獲犀利士空盒，僅有少
    量犀利士標籤」等語，堪認被告辛○○所辯，未印製犀利士
    包裝盒、說明書等語，與事實相符而值採信。此部分原應為
    無罪之諭知，然公訴意旨認此部分與前開論罪科刑部分有一
    行為觸犯數罪名之想像競合犯之裁判上一罪關係，亦不另為
    無罪之諭知。
據上論斷，應依刑事訴訟法第299條第1項前段，毒品危害防制條
例第4條第4項、第18條第1項前段，藥事法第83條第1項、第86條
第1項，商標法第81條第1款、第82條、第83條，著作權法第91條
第1項，刑法11條前段、第28條、第56條、第55條、第210條、第
216條、第51條第5款、第38條第1項第2款，判決如主文。
本院經檢察官丁○○到庭執行職務。
中    華    民    國    95    年    5     月    18    日
                  刑事第二庭    審判長法  官  林清鈞
                                      法  官  林慧英
                                      法  官  陳姵君
上正本證明與原本無異
如不服本判決，應於收受本判決後十日內向本院提出上訴書狀，
其未敘述上訴理由者，並得於提起上訴後十日內向本院補提理由
書狀（均須按他造當事人之人數附繕本）「切勿逕送上級法院」
                                      書記官  莊金屏
中    華    民    國    95    年    5     月    18    日
毒品危害防制條例第4條第4項
製造、運輸、販賣第四級毒品者，處3年以上10年以下有期徒刑
，得併科新臺幣3百萬元以下罰金。
藥事法第83條
明知為偽藥或禁藥，而販賣、供應、調劑、運送、寄藏、牙保、
轉讓或意圖販賣而陳列者，處7年以下有期徒刑，得併科新臺幣5
百萬元以下罰金。
以犯前項之罪為常業者，處2年以上10年以下有期徒刑，得併科
新臺幣2千5百萬元以下罰金。
犯前二項之罪，因而致人於死者，處7年以上有期徒刑，致重傷
者，處3年以上12年以下有期徒刑。
因過失犯第1項之罪者，處2年以下有期徒刑、拘役或科新臺幣30
萬元以下罰金。
第 1 項及第 2 項之未遂犯罰之。
附表1：
┌─┬───┬────┬────┬────┬────┬────┬────┬───────┐
│編│查獲地│台中市南│台中市南│高雄市三│台中市東│台中市東│應沒收之│備註          │
│號│      │屯區寶山│區○○街│民區建德│區○○路│區東英11│物      │              │
│  │      │2街40號5│9巷6號  │路60號5 │347號   │街87號  │        │              │
│  │藥品名│樓之5   │        │樓      │        │        │        │              │
├─┼───┼────┼────┼────┼────┼────┼────┼───────┤
│1 │威而鋼│785盒314│14箱計49│---     │7415粒  │35箱計98│威而剛  │經鑑定為偽藥（│
│  │Vigra │0粒、193│274粒   │        │        │400粒   │164025粒│偵字第17224號 │
│  │      │瓶5790粒│        │        │        │        │        │卷(四)第80-101頁│
│  │      │        │        │        │        │        │        │)；其包裝盒及 │
│  │      │        │        │        │        │        │        │說明書有仿冒情│
│  │      │        │        │        │        │        │        │事            │
├─┼───┼────┼────┼────┼────┼────┼────┼───────┤
│2 │諾美婷│1000粒裝│8箱計750│1000粒裝│27274粒 │2箱計180│諾美婷  │經鑑定為偽藥（│
│  │Reduct│42瓶計42│20粒    │71瓶計71│        │00粒    │233302粒│偵字第17224號 │
│  │il    │000粒   │        │000粒   │        │        │        │卷(四)第102-105 │
│  │      │        │        │        │        │        │        │頁)；其包裝盒 │
│  │      │        │        │        │        │        │        │及說明書有仿冒│
│  │      │        │        │        │        │        │        │情事          │
├─┼───┼────┼────┼────┼────┼────┼────┼───────┤
│3 │犀利士│77瓶770 │530粒   │        │16粒    │        │犀利士  │經鑑定為偽藥（│
│  │Cialis│粒、6盒 │        │        │        │        │1340 粒 │本院卷(一)第328-│
│  │      │24 粒   │        │        │        │        │        │333頁)；其包裝│
│  │      │        │        │        │        │        │        │盒及說明書有仿│
│  │      │        │        │        │        │        │        │冒情事        │
├─┼───┼────┼────┼────┼────┼────┼────┼───────┤
│4 │使帝諾│118150粒│10箱計36│6箱計395│26070粒 │4箱計114│使蒂諾斯│經鑑定為偽藥（│
│  │斯Stil│        │6890粒  │30粒    │        │000粒   │664640粒│93偵字第17224 │
│  │nox   │        │        │        │        │        │        │號卷(四)第106-11│
│  │      │        │        │        │        │        │        │0頁)；其包裝盒│
│  │      │        │        │        │        │        │        │及說明書有仿冒│
│  │      │        │        │        │        │        │        │情事          │
├─┼───┼────┼────┼────┼────┼────┼────┼───────┤
│5 │一粒眠│        │        │        │        │29660粒 │        │經鑑定為第四級│
│  │      │        │        │        │        │        │        │毒品（93偵字第│
│  │      │        │        │        │        │        │        │17224號卷(四)第 │
│  │      │        │        │        │        │        │        │77、79頁）    │
└─┴───┴────┴────┴────┴────┴────┴────┴───────┘
附表2：
┌─┬─────┬────┬────┬────┬────┬────┬───────┐
│編│查獲地    │台中市南│台中市南│高雄市三│台中市東│台中市東│應沒收之物    │
│號│          │屯區寶山│區○○街│民區建德│區○○路│區東英11│              │
│  │          │2街40號5│9巷6號  │路60號5 │347號   │街87號  │              │
│  │藥品名    │樓之5（ │        │樓      │（戊○○│        │              │
│  │          │壬○○住│        │        │經營之藥│        │              │
│  │          │處）    │        │        │局）    │        │              │
├─┼─────┼────┼────┼────┼────┼────┼───────┤
│1 │雷射標籤  │4342張  │        │        │        │        │雷射標籤4342  │
│  │          │        │        │        │        │        │張            │
├─┼─────┼────┼────┼────┼────┼────┼───────┤
│2 │諾美婷包裝│        │        │5箱1袋（│        │        │諾美婷5箱1袋及│
│  │盒        │        │        │提示用）│        │        │7袋           │
│  │          │        │        │7袋     │        │        │              │
├─┼─────┼────┼────┼────┼────┼────┼───────┤
│3 │諾美婷說明│        │        │5箱1小袋│        │        │諾美婷說明書5 │
│  │書        │        │        │（提示用│        │        │箱1小袋       │
├─┼─────┼────┼────┼────┼────┼────┼───────┤
│4 │使帝諾斯包│        │        │3袋1小袋│        │        │使蒂諾斯包裝盒│
│  │裝盒      │        │        │（提示用│        │        │3袋1小袋      │
│  │          │        │        │）      │        │        │              │
├─┼─────┼────┼────┼────┼────┼────┼───────┤
│5 │使帝諾斯說│        │        │1箱1小袋│        │        │使蒂諾斯說明書│
│  │明書      │        │        │（提示用│        │        │1箱1小袋      │
│  │          │        │        │）      │        │        │              │
├─┼─────┼────┼────┼────┼────┼────┼───────┤
│6 │威而鋼包裝│        │        │1箱1小袋│        │        │威而剛包裝盒1 │
│  │盒        │        │        │（提示用│        │        │箱1小袋       │
│  │          │        │        │）      │        │        │              │
├─┼─────┼────┼────┼────┼────┼────┼───────┤
│7 │威而鋼說明│        │        │1箱1小袋│        │        │威而剛說明書1 │
│  │書        │        │        │（提示用│        │        │箱1小袋       │
│  │          │        │        │）      │        │        │              │
├─┼─────┼────┼────┼────┼────┼────┼───────┤
│8 │諾美婷包裝│        │        │1箱     │        │        │諾美婷包裝塑膠│
│  │塑膠袋    │        │        │        │        │        │袋1箱         │
├─┼─────┼────┼────┼────┼────┼────┼───────┤
│9 │封口機    │1台     │        │        │        │        │封口機1台     │
├─┼─────┼────┼────┼────┼────┼────┼───────┤
│10│印刷標籤  │6袋     │        │        │        │        │印刷標籤6袋   │
├─┼─────┼────┼────┼────┼────┼────┼───────┤
│11│印刷文宣  │1袋     │        │        │        │        │印刷文宣1袋   │
├─┼─────┼────┼────┼────┼────┼────┼───────┤
│12│公司資料  │11冊    │        │        │        │        │公司資料11冊  │
├─┼─────┼────┼────┼────┼────┼────┼───────┤
│13│帳冊資料  │11冊    │        │        │        │        │帳冊資料11冊  │
├─┼─────┼────┼────┼────┼────┼────┼───────┤
│14│行動電話  │2支（號 │        │        │        │        │行動電話2支   │
│  │          │碼：0939│        │        │        │        │              │
│  │          │5359、  │        │        │        │        │              │
│  │          │00000000│        │        │        │        │              │
│  │          │）      │        │        │        │        │              │
├─┼─────┼────┼────┼────┼────┼────┼───────┤
│15│客戶資料卡│1冊     │        │        │        │        │客戶資料卡1冊 │
├─┼─────┼────┼────┼────┼────┼────┼───────┤
│16│銷貨資料  │2冊     │        │        │        │        │銷貨資料2冊   │
├─┼─────┼────┼────┼────┼────┼────┼───────┤
│17│存摺      │1本     │        │        │        │        │存摺1本       │
├─┼─────┼────┼────┼────┼────┼────┼───────┤
│18│客戶資料  │1冊     │        │        │        │        │客戶資料1冊   │
├─┼─────┼────┼────┼────┼────┼────┼───────┤
│19│封膠機    │        │11支    │        │        │        │封膠機11支    │
│  │          │        │        │        │        │        │              │
├─┼─────┼────┼────┼────┼────┼────┼───────┤
│20│熨斗      │        │1支     │        │        │        │熨斗1支       │
├─┼─────┼────┼────┼────┼────┼────┼───────┤
│21│藥品包裝盒│        │29箱    │        │        │        │藥品包裝盒29  │
│  │          │        │        │        │        │        │箱            │
├─┼─────┼────┼────┼────┼────┼────┼───────┤
│22│封膜機主機│        │1台     │        │        │        │封膜機主機1台 │
│  │          │        │        │        │        │        │              │
├─┼─────┼────┼────┼────┼────┼────┼───────┤
│23│封膜壓縮機│        │1台     │        │        │        │封膜壓縮機1台 │
│  │          │        │        │        │        │        │              │
├─┼─────┼────┼────┼────┼────┼────┼───────┤
│24│封鋁箔機  │        │1台     │        │        │        │封鋁箔機1台   │
│  │          │        │        │        │        │        │              │
├─┼─────┼────┼────┼────┼────┼────┼───────┤
│25│切割機    │        │1台     │        │        │        │切割機1台     │
│  │          │        │        │        │        │        │              │
├─┼─────┼────┼────┼────┼────┼────┼───────┤
│26│筆記本    │        │        │        │2本     │        │筆記本2本     │
│  │          │        │        │        │        │        │              │
├─┼─────┼────┼────┼────┼────┼────┼───────┤
│27│雜記      │        │        │        │1張     │        │雜記1張       │
├─┼─────┼────┼────┼────┼────┼────┼───────┤
│28│代收票據送│        │        │        │2本     │        │代收票據送件簿│
│  │件簿      │        │        │        │        │        │2本           │
│  │          │        │        │        │        │        │              │
├─┼─────┼────┼────┼────┼────┼────┼───────┤
│29│客戶資料  │        │        │        │1張     │        │客戶資料1張   │
│  │          │        │        │        │        │        │              │
├─┼─────┼────┼────┼────┼────┼────┼───────┤
│30│存摺      │        │        │        │7本     │        │存摺7本       │
├─┼─────┼────┼────┼────┼────┼────┼───────┤
│31│支票簿    │        │        │        │2本     │        │支票簿2本     │
│  │          │        │        │        │        │        │              │
├─┼─────┼────┼────┼────┼────┼────┼───────┤
│32│送貨單    │        │        │        │2張     │        │送貨單2張     │
│  │          │        │        │        │        │        │              │
└─┴─────┴────┴────┴────┴────┴────┴───────┘
附表3：（查獲地點為台中縣太平市○○路○段210巷2號辛○○所
      經營之夏之彩企業有限公司）
 威而剛、諾美婷外盒 6個
附表4：
┌──┬──────────┬────┬───┬────┬─────┬────┐
│編號│扣案地點            │藥房名稱│販售對│扣案藥品│應沒收之物│備註    │
│    │                    │        │象    │        │          │        │
├──┼──────────┼────┼───┼────┼─────┼────┤
│1   │台中市○○○○路559號│金豐藥局│陳義昌│諾美婷  │---       │已無包裝│
│    │2樓之1              │        │      │120粒   │          │盒，不認│
│    │                    │        │      │        │          │屬於違反│
│    │                    │        │      │        │          │商標法之│
│    │                    │        │      │        │          │商品，不│
│    │                    │        │      │        │          │依商標法│
│    │                    │        │      │        │          │第83條宣│
│    │                    │        │      │        │          │告沒收  │
│    │                    │        │      │        │          │        │
├──┼──────────┼────┼───┼────┼─────┼────┤
│2   │台中縣太平市○○路  │東新藥局│吳政雄│威而鋼  │威而剛2盒 │---     │
│    │228號               │        │      │2盒     │          │        │
├──┼──────────┼────┼───┼────┼─────┼────┤
│3   │高雄市○○區○○街  │---     │周信介│犀利士  │犀利士4粒 │---     │
│    │125號               │        │      │4粒裝14 │裝14 盒   │        │
│    │                    │        │      │盒      │          │        │
│    │                    │        │      ├────┼─────┤        │
│    │                    │        │      │威而鋼  │威而剛30粒│        │
│    │                    │        │      │30粒裝二│裝二罐    │        │
│    │                    │        │      │罐      │          │        │
│    │                    │        │      ├────┼─────┤        │
│    │                    │        │      │諾美婷  │諾美婷30粒│        │
│    │                    │        │      │30粒裝1 │裝1盒     │        │
│    │                    │        │      │盒      │          │        │
├──┼──────────┼────┼───┼────┼─────┼────┤
│4   │屏東縣潮州鎮○○街6 │        │陳明四│犀利士15│犀利士15盒│另有犀力│
│    │                    │        │      │盒      │          │士7粒、 │
│    │巷14號              │        │      ├────┼─────┤使蒂諾斯│
│    │                    │        │      │諾美婷2 │諾美婷2 盒│70粒無包│
│    │                    │        │      │盒      │          │裝盒，不│
│    │                    │        │      ├────┼─────┤認屬於違│
│    │                    │        │      │使蒂諾斯│使蒂諾斯包│反商標法│
│    │                    │        │      │包裝盒（│裝盒（含說│之商品，│
│    │                    │        │      │含說明書│明書）27個│不依商標│
│    │                    │        │      │）27個  │          │法第83條│
│    │                    │        │      │        │          │沒收    │
├──┼──────────┼────┼───┼────┼─────┼────┤
│5   │高雄市○○○路84號4樓│        │鄭福龍│諾美婷  │諾美婷14盒│-----   │
│    │                    │        │      │        │          │        │
│    │之2                 │        │      ├────┼─────┤        │
│    │                    │        │      │威而鋼  │威而剛14盒│        │
│    │                    │        │      │        │、30粒裝1 │        │
│    │                    │        │      │        │罐        │        │
│    │                    │        │      ├────┼─────┤        │
│    │                    │        │      │犀利士  │犀利士8盒 │        │
│    │                    │        │      ├────┼─────┤        │
│    │                    │        │      │使蒂諾斯│使蒂諾斯1 │        │
│    │                    │        │      │        │盒        │        │
├──┼──────────┼────┼───┼────┼─────┼────┤
│6   │台中市○○路○段282號│        │張文淋│威而鋼  │威而剛    │-----   │
│    │9樓之6              │        │      │        │30粒裝2罐 │        │
│    │                    │        │      ├────┼─────┤        │
│    │                    │        │      │犀利士  │犀利士10裝│        │
│    │                    │        │      │        │1罐       │        │
├──┼──────────┼────┼───┼────┼─────┼────┤
│7   │雲林縣斗南鎮○○路80│元林中西│盧爵煌│威而鋼  │威而剛2罐 │威而鋼四│
│    │號                  │藥局    │      │        │、4粒裝2盒│粒裝，一│
│    │                    │        │      │        │          │盒為中文│
│    │                    │        │      ├────┼─────┤包裝、一│
│    │                    │        │      │諾美婷  │諾美婷    │盒為英文│
│    │                    │        │      │        │30粒裝1盒 │包裝；30│
│    │                    │        │      │        │          │粒裝威而│
│    │                    │        │      │        │          │鋼其中一│
│    │                    │        │      │        │          │罐只剩四│
│    │                    │        │      │        │          │粒      │
├──┼──────────┼────┼───┼────┼─────┼────┤
│8   │台中縣大里市○○路  │        │鄭連財│威而鋼  │威而剛2罐 │另有威而│
│    │147巷121之5號       │        │      ├────┼─────┤鋼20粒、│
│    │                    │        │      │威而鋼包│威而剛包裝│犀利士膠│
│    │                    │        │      │裝盒    │盒1個     │囊5粒無 │
│    │                    │        │      ├────┼─────┤包裝盒，│
│    │                    │        │      │諾美婷鋁│諾美婷鋁箔│不認屬於│
│    │                    │        │      │箔      │1排       │違反商標│
│    │                    │        │      ├────┼─────┤法之商品│
│    │                    │        │      │諾美婷包│諾美婷包裝│，不予沒│
│    │                    │        │      │裝盒    │盒3個     │收      │
├──┼──────────┼────┼───┼────┼─────┼────┤
│9   │嘉義市○區○○街180 │        │陳樺忠│威而鋼  │----      │無包裝盒│
│    │巷8號               │        │      │        │          │，不認屬│
│    │                    │        │      │        │          │於違反商│
│    │                    │        │      │        │          │標法之商│
│    │                    │        │      │        │          │品，不予│
│    │                    │        │      │        │          │沒收    │
├──┼──────────┼────┼───┼────┼─────┼────┤
│10  │台北縣板橋市○○路2 │        │陳琦燦│威而鋼  │威而剛4粒 │使蒂諾斯│
│    │                    │        │      │        │裝1盒     │36粒無包│
│    │段3巷63號2樓        │        │      ├────┼─────┤裝盒，不│
│    │                    │        │      │犀利士  │犀利士4粒 │認屬於違│
│    │                    │        │      │        │裝1盒     │反商標法│
│    │                    │        │      ├────┼─────┤之商品，│
│    │                    │        │      │使蒂諾斯│------    │不予沒收│
│    │                    │        │      │36粒    │          │        │
│    │                    │        │      │        │          │        │
└──┴──────────┴────┴───┴────┴─────┴────┘
附表5：
┌─┬───┬────┬────┬────┬────┬────┬───────┐
│編│查獲地│台中市南│台中市南│高雄市三│台中市東│台中市東│  備註        │
│號│      │屯區寶山│區○○街│民區建德│區○○路│區東英11│              │
│  │      │2街40號5│9巷6號  │路60號5 │347號   │街87號  │              │
│  │藥品名│樓之5   │        │樓      │        │        │              │
├─┼───┼────┼────┼────┼────┼────┼───────┤
│5 │舒立眠│        │        │        │45100粒 │17箱計10│經鑑定為偽藥；│
│  │Stimin│        │        │        │        │72000粒 │未有仿冒商標情│
│  │      │        │        │        │        │        │事            │
├─┼───┼────┼────┼────┼────┼────┼───────┤
│6 │新好男│19盒    │        │        │        │        │經鑑定含有西藥│
│  │人    │        │        │        │        │        │Dehydroepiandr│
│  │      │        │        │        │        │        │one成分（本院 │
│  │      │        │        │        │        │        │卷(二)第170頁） │
├─┼───┼────┼────┼────┼────┼────┼───────┤
│7 │勃樂  │11盒    │        │        │3670粒  │        │經鑑定含有西藥│
│  │      │        │        │        │        │        │Acetildenafil │
│  │      │        │        │        │        │        │成分（本院卷(二)│
│  │      │        │        │        │        │        │第173頁）     │
├─┼───┼────┼────┼────┼────┼────┼───────┤
│8 │勃強  │55盒    │        │        │        │        │經鑑定含有西藥│
│  │      │        │        │        │        │        │Acetildenafil │
│  │      │        │        │        │        │        │成分（本院卷(二)│
│  │      │        │        │        │        │        │第174頁）     │
├─┼───┼────┼────┼────┼────┼────┼───────┤
│9 │猛男  │16瓶    │5440粒  │        │        │        │經鑑定含有西藥│
│  │      │        │        │        │        │        │Dehydroepiandr│
│  │      │        │        │        │        │        │ne成分（本院卷│
│  │      │        │        │        │        │        │(二)第176頁）   │
│  │      │        │        │        │        │        │              │
├─┼───┼────┼────┼────┼────┼────┼───────┤
│10│愛你好│174盒   │        │        │        │        │經鑑定含有西藥│
│  │      │        │        │        │        │        │Sildenafil成分│
│  │      │        │        │        │        │        │（本院卷(二)第  │
│  │      │        │        │        │        │        │175頁）       │
├─┼───┼────┼────┼────┼────┼────┼───────┤
│11│OKK   │        │        │        │3740粒  │        │經鑑定含有西藥│
│  │      │        │        │        │        │        │Caffeine及Yohi│
│  │      │        │        │        │        │        │mbine成分（本 │
│  │      │        │        │        │        │        │院卷(二)第57、59│
│  │      │        │        │        │        │        │頁）          │
├─┼───┼────┼────┼────┼────┼────┼───────┤
│12│火鳥咖│        │        │        │34盒    │        │經鑑定含有西藥│
│  │啡    │        │        │        │        │        │Caffeine及Tada│
│  │      │        │        │        │        │        │lafil成分（本 │
│  │      │        │        │        │        │        │院卷(二)第57、59│
│  │      │        │        │        │        │        │頁）          │
└─┴───┴────┴────┴────┴────┴────┴───────┘
附表6：
┌──┬───┬───┬───────────┬───────┬──────┐
│編號│品名  │數量  │扣案地點              │鑑定結果      │備註        │
├──┼───┼───┼───────────┼───────┼──────┤
│1   │妙靈丹│20瓶  │台中市○○○街40號5樓之│非偽藥，確係華│衛署藥字第09│
│    │      │      │5                     │昌公司所製造  │40028697號函│
│    │      │      │                      │              │、華昌字第94│
│    │      │      │                      │              │0829號函（本│
│    │      │      │                      │              │院卷(二)第49、│
│    │      │      │                      │              │153頁）     │
├──┼───┼───┼───────────┼───────┼──────┤
│2   │活力元│46瓶  │台中市○○○街40號5樓之│非偽藥，得依一│衛署藥字第09│
│    │素膠原│      │5                     │般食品管理    │40028697號函│
│    │蛋白  │      │                      │              │（本院卷(二)第│
│    │      │      │                      │              │49頁）      │
├──┼───┼───┼───────────┼───────┼──────┤
│3   │好男人│121盒 │台中市○○○街40號5樓之│非偽藥，不以藥│衛署藥字第09│
│    │男性噴│      │5                     │品管理        │40028697號函│
│    │霧劑  │      │                      │              │（本院卷(二)第│
│    │      │      │                      │              │49頁）      │
├──┼───┼───┼───────────┼───────┼──────┤
│4   │男子漢│72盒  │台中市○○○街40號5樓之│非偽藥，不以藥│衛署藥字第09│
│    │男性噴│      │5                     │品管理        │40028697號函│
│    │霧劑  │      │                      │              │（本院卷(二)第│
│    │      │      │                      │              │49頁）      │
├──┼───┼───┼───────────┼───────┼──────┤
│5   │益固康│22盒  │台中市○○○街40號5樓之│非偽藥，得依一│衛署藥字第09│
│    │      │      │5                     │般食品管理    │40028697號函│
│    │      │      │                      │              │（本院卷(二)第│
│    │      │      │                      │              │49頁）      │
├──┼───┼───┼───────────┼───────┼──────┤
│6   │素還身│3盒   │台中市○○○街40號5樓之│非偽藥，得依一│藥檢壹字第09│
│    │膠囊  │      │5                     │般食品管理    │00000000號檢│
│    │      │      │                      │              │驗書（本院卷│
│    │      │      │                      │              │(二)第171頁） │
│    │      │      │                      │              │            │
├──┼───┼───┼───────────┼───────┼──────┤
│7   │胎盤素│126盒 │台中市○○○街40號5樓之│非偽藥，不以藥│衛署藥字第09│
│    │      │      │5                     │品管理        │40028697號函│
│    │      │      │                      │              │（本院卷(二)第│
│    │      │      │                      │              │49頁）      │
├──┼───┼───┼───────────┼───────┼──────┤
│8   │二哥一│17盒  │台中市○○○街40號5樓之│非偽藥，不以藥│藥檢壹字第09│
│    │號壯陽│      │5                     │品管理        │00000000號檢│
│    │膠囊  │      │                      │              │驗書（本院卷│
│    │      │      │                      │              │(二)第172頁） │
├──┼───┼───┼───────────┼───────┼──────┤
│9   │愛你美│3盒   │台中市○○○街40號5樓之│非偽藥，得依一│衛署藥字第09│
│    │      │      │5                     │般食品管理    │40028697號函│
│    │      │      │                      │              │（本院卷(二)第│
│    │      │      │                      │              │49頁）      │
├──┼───┼───┼───────────┼───────┼──────┤
│10  │愛依麗│1盒   │台中市○○○街40號5樓之│非偽藥，得依一│衛署藥字第09│
│    │      │      │5                     │般食品管理    │40028697號函│
│    │      │      │                      │              │（本院卷(二)第│
│    │      │      │                      │              │49頁）      │
├──┼───┼───┼───────────┼───────┼──────┤
│11  │愛保康│5盒   │台中市○○○街40號5樓之│非偽藥，得依一│衛署藥字第09│
│    │      │      │5                     │般食品管理    │40028697號函│
│    │      │      │                      │              │（本院卷(二)第│
│    │      │      │                      │              │49頁）      │
├──┼───┼───┼───────────┼───────┼──────┤
│12  │胎盤素│15盒  │台中市○○○街40號5樓之│非偽藥，不以藥│衛署藥字第09│
│    │美能膠│      │5                     │品管理        │40028697號函│
│    │囊    │      │                      │              │（本院卷(二)第│
│    │      │      │                      │              │49頁）      │
├──┼───┼───┼───────────┼───────┼──────┤
│13  │德國維│340包 │台中市○○○街40號5樓之│非偽藥，不以藥│衛署藥字第09│
│    │娜斯助│      │5                     │品管理        │40028697號函│
│    │性凝露│      │                      │              │（本院卷(二)第│
│    │      │      │                      │              │49頁）      │
├──┼───┼───┼───────────┼───────┼──────┤
│14  │銀杏  │8瓶   │台中市○○○街40號5樓之│非偽藥，不以藥│藥檢壹字第09│
│    │      │      │5                     │品管理        │0000000號檢 │
│    │      │      │                      │              │驗書（本院卷│
│    │      │      │                      │              │(二)第46頁）  │
├──┼───┼───┼───────────┼───────┼──────┤
│15  │膠原蛋│29000 │台中市○○街9巷6號    │非偽藥，得依一│衛署藥字第09│
│    │白    │公克  │                      │般食品管理    │40028697號函│
│    │      │      │                      │              │（本院卷(二)第│
│    │      │      │                      │              │49頁）      │
├──┼───┼───┼───────────┼───────┼──────┤
│16  │男性噴│152瓶 │台中市○○街9巷6號    │非偽藥，不以藥│藥檢壹字第09│
│    │劑    │      │                      │品管理        │0000000號檢 │
│    │      │      │                      │              │驗書（本院卷│
│    │      │      │                      │              │(二)第46頁）  │
└──┴───┴───┴───────────┴───────┴──────┘


司法院資訊處製作；財團法人民間司法改革基金會備份。
